【裁判字號】    98,上易,1674
【裁判日期】    990113
【裁判案由】    恐嚇
【裁判全文】
臺灣高等法院臺中分院刑事判決        98年度上易字第1674號
上  訴  人  臺灣臺中地方法院檢察署檢察官
被      告  丁○○
被      告  甲○○
                    現於臺灣臺中監獄臺中分監
上列上訴人因被告恐嚇案件，不服臺灣臺中地方法院98年度易字
第2057號中華民國98年8月19日第一審判決（起訴案號：臺灣臺
中地方法院檢察署97年度偵字第29038號、98年度偵緝字第797號
），提起上訴，本院判決如下：
    主    文
上訴駁回。
    理    由
一、公訴意旨略以：被告丁○○、甲○○與另案被告李榮文（業
    經原審法院另案於98年6月30日以98年度易字第290號判決無
    罪，及經本院另案於98年12月9日以98年度上易字第1395號
    駁回上訴維持原判決確定在案），共同基於意圖為自己或第
    三人不法所有之犯意聯絡，在臺中市○○區○○路二段147
    之1號2樓「星光卡拉ＯＫ」店內消費後，於96年8月1日16時
    許，以喝到假酒為由，要求送酒至該店之「鉬洋煙酒行」
    業務員即證人蘇仲民交出身分證及手機，並帶同被告丁○○
    、甲○○及另案被告李榮文等約10餘人返回設在臺中市○○
    區○○路 2段67號之「鉬洋煙酒行」找告訴人即證人乙○○處理。詎一行人到達該店後，另案被告李榮文即以「黑白
    兩道都很熟，如不好好處理，要讓你店開不下去」等語恐嚇
    告訴人，使告訴人乙○○心生畏懼。再約定於隔日即同年月
    2日14時許，到店內驗酒。經告訴人報案，警方於當時到場
    ，因警員即證人洪平洲在場，乃未為處理即離去。另案被告
    李榮文又要求證人乙○○於當日晚上8時前要答覆之，因告
    訴人未回電，被告丁○○、另案被告李榮文等人乃致電告訴
    人，約定於當日晚上8時許，至臺中市○○路○段「85℃」
    咖啡店見面時，被告甲○○在場，被告丁○○、另案被告李
    榮文當場要求以180萬元解決，告訴人應允後即連日躲避之
    。惟被告丁○○等人仍以打電話給被害人或至告訴人店外徘
    徊之方式，使告訴人心生畏懼，不得已乃委託被告簡燕明與
    之斡旋，而於同年月10日14時許，交付現金30萬元予被告簡
    燕明，被告簡燕明再交付其中15萬元予被告丁○○等人，被
    告丁○○事後分得2萬元，甲○○分得1萬6千元。嗣經告訴
    人報警查獲，始悉上情，因認被告丁○○、甲○○與李榮文
    共同涉犯刑法第346條第1項之恐嚇取財罪嫌。
二、按犯罪事實應依證據認定之，無證據不得認定犯罪事實；不
    能證明被告犯罪者，應諭知無罪之判決，刑事訴訟法第154
    條第2項、第301條第1項分別定有明文。又認定不利於被告
    之事實，須依積極證據，苟積極證據不足為不利於被告事實
    之認定時，即應為有利於被告之認定，更不必有何有利之證
    據；認定犯罪事實所憑之證據，雖不以直接證據為限，間接
    證據亦包括在內，然而無論直接或間接證據，其為訴訟上之
    證明，須於通常一般之人均不致有所懷疑，而得確信為真實
    之程度者，始得據為有罪之認定，若其關於被告是否犯罪之
    證明未能達此程度，而有合理性懷疑之存在，致使無從形成
    有罪之確信，根據罪證有疑，利於被告之證據法則，即不得
    遽為不利於被告之認定。再事實之認定，應憑證據，如未能
    發現相當證據，或證據不足以證明，自不能以推測或擬制之
    方法，以為裁判之基礎，最高法院分別著有30年上字第816
    號、76年台上字第4986號、40年台上字第86號判例可資參照
    。再按告訴人之告訴，係以使被告受刑事追訴為目的，是其
    陳述是否與事實相符，仍應調查其他證據，以資審認，必被
    害人所述被害情形，無瑕疵可擊，且就其他方面調查，又與
    事實相符，始足據為有罪判決之基礎。最高法院81年度台上
    字第3539號、83年度台上字第989號裁判可資參照。
三、公訴人認被告丁○○、甲○○涉犯上開恐嚇取財犯行，係以
    ：(一)被告丁○○之供述及經具結之證詞：證明96年8月1日、
    2日與被告甲○○均在場，曾經向告訴人要求150萬元，告訴
    人答應給付金錢後，有至告訴人處或打電話取款未果，其後
    有與被告簡燕明斡旋金額，並取得2萬元，且告訴人應其等
    要求所叫之酒並非假酒之事實。故告訴人所叫之酒既非假酒
    ，被告丁○○等要求告訴人交付金錢，顯係有不法所有之意
    圖。況被告丁○○等既有斡旋金錢、屢索金錢之舉，則被害
    人指述因心生畏懼而交付金錢一情，應可採信。(二)被告甲○○之供述及經具結之證詞：證明96年8月1日、2日與被告丁○○均在場，斡旋金額時亦在場，事後取得1萬6千元，且被
    害人應其等要求所叫之酒並非假酒之事實，故被告等要求被
    害人交付金錢，顯係有不法所有之意圖。(三)另案被告李榮文
    之陳述：證明被告丁○○、甲○○於96年8月1日、2日均在
    場之事實，且告訴人應其等要求所叫之酒並非假酒之事實，
    故被告丁○○等要求告訴人交付金錢，顯係有不法所有之意
    圖。(四)證人乙○○經具結之證詞：證明全部犯罪事實，其中
    另案被告李榮文先以「黑白兩道都很熟，如不好好處理，要
    讓你店開不下去」等語恐嚇後，被告丁○○要求告訴人給付
    180萬，被告甲○○亦恐嚇稱「喝了假酒後差點洗腎，要處
    理好。」等語（97年度偵字第11289號卷97年11月26日偵訊
    筆錄），告訴人因而心生畏懼後交出金錢等事實。(五)證人簡
    燕明之證詞：證明與被告丁○○接洽、斡旋金錢問題後，將
    現金交付予被告丁○○（97年7月24日偵訊筆錄），當時被
    告甲○○均在場之事實。(六)證人蘇仲民經具結之證詞：證明
    96年8月1日至星光卡拉OK送酒時遭到要求交出身分證及手機
    後，帶同被告丁○○等約10餘人回店內找告訴人，另案被告
    李榮文在場且有說「黑白兩道都很熟」，當時情形已心生畏
    懼等情。(七)證人林壹楓於警詢中之證詞：證明被告簡燕明有
    交付上開2張支票之事實，佐證告訴人確有因之交出現金及
    支票之事實。(八)證人即「星光卡拉ＯＫ」之負責人劉仲伯之
    證詞：證明另案被告李榮文非「星光卡拉ＯＫ」之員工，亦
    不知何人將酒交給另案被告李榮文檢驗，則另案被告李榮文
    所持之檢驗報告書是否為告訴人所賣之酒，非無疑問，益證
    賣假酒為被告丁○○等恐嚇取財之藉口。(九)證人洪平洲經具
    結之證詞：證明96年8月2日證人洪平洲到告訴人店內時，確
    有約10餘人在場。(十)證人即告訴人之弟許志玉於警詢中之證
    詞：證明另案被告李榮文確恐嚇告訴人交出金錢之事實。(十一)
    支票2紙影本：證明被告簡燕明有交付上開2張支票予證人林
    壹楓、2人均有背書之事實，佐證告訴人確有因之交出現金
    及支票之事實。(十二)金門酒廠實業股份有限公司之檢驗報告書
    影本：參酌證人劉仲伯之證詞，證明另案被告李榮文以此為
    恐嚇取財之藉口資為論據。惟訊據被告丁○○、甲○○固均
    坦承有於96年8月1日、2日與友人一同前往告訴人所經營之
    「鉬洋煙酒行」，質問告訴人是否提供假酒及驗酒之事、
    有與告訴人約在臺中市○○路○段之「85℃」洽談此事、被
    告丁○○事後分得2萬元、甲○○事後分得1萬6千元等事實
    ，但均堅詞否認有何恐嚇取財犯行，均辯稱：渠等並無恐嚇
    告訴人，會去找告訴人是為了找出假酒的上源，賠償費用是
    告訴人自己提出的等語。
四、經查：
  (一)證人乙○○於原審本案到庭具結證稱：於96年8月1日在鉬
    洋煙酒行時，另案被告李榮文有以「黑白兩道都很熟，如不
    好好處理，要讓你店開不下去」之言語加以恫嚇，但當天並
    沒有談到錢的問題，翌日即同年8月2日下午驗酒時，因為有
    警察在場，所以就沒有說什麼恐嚇的話，同日晚上在85℃咖
    啡店並沒有說恐嚇的話，被告丁○○有說要伊好好處理，但
    並沒有說要讓伊的店開不下去的話等語明確，堪認被告丁○○、甲○○並未有恐嚇告訴人乙○○之行為。
  (二)證人乙○○雖於告訴狀、97年1月8日及同年9月11日偵訊時
    及原審法院另案審理時，始終指稱：另案被告李榮文於96年
    8月1日在鉬洋煙酒行時，有以「黑白兩道都很熟，如不好
    好處理，要讓你店開不下去」之言語，加以恫嚇等語，但為
    另案被告李榮文所堅詞否認。且查：
    1.經訊據斯時亦在場之鉬洋煙酒行店員即證人蘇仲民，其
      雖於偵查中具結稱：另案被告李榮文有說黑白兩道都很熟
      ，至於有無說不處理要讓店開不下去，因時間太久，已不
      記得等語（97年度偵字第11289號偵查卷第48頁），但於
      原審法院另案審理時則結證稱：被告李榮文有說黑白兩道
      都很熟這些話，是證人乙○○告訴伊的，伊自己沒有親耳
      聽到等語（見原審法院另案被告李榮文案〈下同〉卷第45
      頁背面、第46頁背面），可知證人蘇仲民於偵查中之上開
      證述，係傳聞證據，不得為證據（最高法院97年度台上字
      第241號刑事裁判參照），自無從佐證證人乙○○此部分
      之指訴是否實在。
    2.又證人乙○○之弟即證人許志玉雖於當日亦在場見聞，且
      於警詢時證稱：對方口氣很不好，又一大堆少年人，說如
      果不處理，店就不要開了，意圖很明顯，就是要證人乙○○拿錢出來等語（97年度偵字第11289號偵查卷第88、89
      頁），但於原審法院另案審理時結證稱：對方說酒有問題
      ，讓店裏的客人喝了身體出狀況，叫證人乙○○看要怎麼
      處理，看是跟誰叫酒的，如果不處理就要報案，如果報案
      後，店當然就不用開了。對方沒有10幾個人，伊於警詢時
      應該是將門外可能不相干的人也算入，且之前證稱對方要
      證人乙○○拿錢出來，也是伊猜測的。另案被告李榮文沒
      有跟證人乙○○談到錢的事，口氣也還好，大小聲是難免
      ，但沒有講狠話，只是叫證人乙○○給一個交代等語（參
      見原審法院另案卷第99頁及背面）。前後證述之情節雖有
      出入，但其於警詢時並未直言「如果不處理，店就不要開
      了」等語，是由另案被告李榮文所出言恫嚇，已難遽認另
      案被告李榮文有為此等恐嚇言詞；其於原審法院另案審理
      時又改證稱：另案被告李榮文並未講狠話等語，更徵另案
      被告李榮文辯稱：並未出言恐嚇等語，並非無稽。是以證
      人許志玉於警詢時之前開證述尚難遽信為真，無從資為不
      利於另案被告李榮文之徵憑，更不能作為補強證人乙○○
      之指訴實在之證據。
    3.此外，亦查無其他證據足認證人乙○○關於另案被告李榮
      文有於96年8月1日出言恫嚇之指訴，確實非虛，自無從遽
      認另案被告李榮文有此部分恐嚇犯行。
  (三)證人乙○○於97年1月8日偵訊時雖具結稱：96年8月2日20時
    許，另案被告李榮文打電話叫伊至臺中市○○路○段之「85
    ℃」等候，且在「85℃」時，要求伊給付150萬元，後來伊
    表示只能給36萬元，另案被告李榮文有同意，伊便委請證人
    簡燕明去協調交付款項等語（97年度他字第226號偵查卷第
    6、7頁）。但查：
    1.證人乙○○於97年9月11日偵訊時已改結證稱：96年8月1
      日及翌日（2日）14時30分許，在「鉬洋煙酒行」驗酒
      時，均未談到錢，是到（2日）晚上，被告丁○○打電話
      來，約伊20時許在崇德路二段的「85℃」見面，電話中沒
      有談到錢，但在「85℃」時，被告丁○○要求伊賠150萬
      元，另案被告李榮文有在場，只是沒有講到錢的事等語（
      97年度偵字第11289號偵查卷第46、47頁）。之後，於本
      院另案審理時亦結證稱：96年8月2日下午在「鉬洋煙酒
      行」，被告丁○○開口說看要怎麼處理，要拿多少，但不
      是講得很清楚，伊已可以知道是要錢的意思，當天20時許
      ，是被告丁○○打電話與伊約在「85℃」見面，而到了「
      85℃」時，另案被告李榮文一開始是坐在外面，由被告丁○○及其他人與伊談，席間被告丁○○以伊賣給「星光卡
      拉ＯＫ」1年多的酒錢加計該店每瓶之利潤，計算出要伊
      支付180萬元，後來才降為150萬元，之後另案被告李榮文
      有進來，但沒有講到錢的事，只講一、二句話，說看伊與
      被告丁○○怎麼講，而後聽到被告丁○○講到錢的事，另
      案被告李榮文才順著被告丁○○的話說看伊與被告丁○○
      怎麼去處理等語（原審法院另案卷第118頁及背面）。足
      見證人乙○○於偵查中即已翻異其最初之指訴，且其於97
      年9月11日偵訊時之證述與於原審法院另案審理時結證之
      內容，情節大抵相符，堪信應較符實情。
    2.證人許志玉於原審法院另案審理時結證稱：96年8月2日20
      時許在「85℃」時，伊沒有聽到談到要拿錢賠償的事，對
      方只強調希望證人乙○○提供酒的來源，如果來源沒有交
      代清楚，就要證人乙○○負責。其間，另案被告李榮文有
      叫證人乙○○到外面講，說這件事情要證人乙○○先閃一
      陣子等語（原審法院另案卷第101頁及背面）。則依證人
      許志玉此部分之證述，不僅無法採為認定另案被告李榮文
      有向證人乙○○要求支付150萬元之徵憑，甚且，就另案
      被告李榮文曾好意提醒證人乙○○先暫時躲一陣子一節，
      又為證人乙○○所是認（97年度偵字第11289號偵查卷第
      47頁、原審法院另案卷第118頁背面）。準此，另案被告
      李榮文供稱：伊係好意提醒、想幫忙證人乙○○，並無向
      證人乙○○恐嚇取財之犯意等語，非不可採信。
  (四)檢察官雖舉證人林壹楓、劉仲伯、洪平洲、甲○○之證述，
    欲佐其說，但查：
    1.證人林壹楓於警詢時僅證稱被告簡燕明曾將面額各為3萬
      元、付款人均為臺中商業銀行、票號為HNA0000000、HNA0
      000000號之支票2紙，交給伊償債等語（警卷第11頁），
      僅能證明被告簡燕明曾取得上開2紙支票之事實，而不能
      證明與被告丁○○、甲○○及另案被告李榮文被訴恐嚇取
      財犯行有何關聯。
    2.「星光卡拉ＯＫ」名義負責人即證人劉仲伯於警詢時雖證
      稱：該店自94年底至96年8月間都是向證人乙○○買酒，
      伊對於另案被告李榮文提出之金門酒廠檢驗報告並不知情
      ，亦不知另案被告李榮文有無自「星光卡拉ＯＫ」取酒送
      驗等語（警卷第13、14頁），但於原審法院另案審理時則
      結證稱：另案被告李榮文向伊反應在「星光卡拉ＯＫ」喝
      到假酒時，伊不相信，故拿酒請另案被告李榮文再去檢驗
      ，伊本身未聽過另案被告李榮文因此向證人乙○○要脅要
      錢的事等語（原審法院另案卷第115頁背面）。是以證人
      劉仲伯上開證言至多能證明另案被告李榮文係因質疑證人
      乙○○賣假酒，而於96年8月1日、2日前往「鉬洋煙酒
      行」洽商之緣由，對於另案被告李榮文在與證人乙○○協
      商過程中，是否有出言恫嚇，並以證人乙○○賣假酒為藉
      口，而要脅證人乙○○賠償等節，既無隻字片語提及，自
      無從佐證公訴意旨之事實。
    3.證人洪平洲於偵查中結證稱：伊係接獲證人甲○○報案表
      示「鉬洋煙酒行」賣假酒，才於96年8月2日下午至「鉬
      洋煙酒行」瞭解情形，當時店內已有3名市刑大警員，
      因未聲請搜索票，伊以目視方式檢視，並未發現異狀，經
      詢問證人乙○○酒的來源，證人乙○○表示願意帶同警方
      前往追查，警方因而破獲販賣假酒之另案被告陳柏宏等語
      （97年度他字第226號偵查卷第80至82頁、97年度偵字第
      11289號偵查卷第46頁）；於原審法院另案審理時除為同
      前之證述外，並補充結證稱：伊只待在「鉬洋煙酒行」
      店外，店內約有10幾個人，但伊無法區分是何方人士，伊
      在「鉬洋煙酒行」店外期間，並未聽到有人對證人乙○○說恐嚇的話，另案被告李榮文當時先提到證人乙○○會
      提供上游假酒廠商的資料，並說假酒的事就交給警方處理
      等語（原審法院另案卷第121至122頁背面）。再佐之市刑
      大偵查佐即證人侯志鵬於偵查中結證稱：96年8月2日14時
      許，伊據報前往「鉬洋煙酒行」，現場有3、4人，被告
      亦在場，伊不確定人數，對方與報案人即證人乙○○在討
      論酒有問題的事，伊只是在旁聽，之後，證人洪平洲亦前
      來，伊即交由轄區員警即證人洪平洲處理等語（前開偵查
      卷第84、85頁），於原審法院另案審理時除為相同之證述
      外，並補充結證稱：當時並沒有明確要求證人乙○○怎麼
      處理或賠償的事，伊有聽到另案被告李榮文說要交給警察
      處理等語（原審法院另案卷第102頁背面、第103頁）。依
      上，顯無任何線索可以證明另案被告李榮文有向證人乙○○恐嚇取財之情事。
  (五)至於卷附之由證人乙○○交給被告簡燕明之面額各為3萬元
    、付款人均為臺中商業銀行、票號為HNA0000000、HNA00000
    00號之支票2紙，僅能證明證人乙○○為處理本件之假酒糾
    紛，確有委請被告簡燕明出面接洽，並因而以前開支票2紙
    ，作為被告簡燕明之報酬之事實，尚難推認被告丁○○、甲○○及另案被告李榮文有何恐嚇取財之犯行，且依被告簡燕
    明於原審另案審理中之證述，更徵證人乙○○支付之賠償款
    應與被告丁○○、甲○○及另案被告李榮文毫無關聯。另卷
    附之金門酒廠實業股份有限公司之檢驗報告書，雖不能遽認
    檢驗標的確係證人乙○○賣給「星光卡拉ＯＫ」並由被告甲○○或另案被告李榮文飲用質疑是假酒的酒品，但證人劉仲
    伯於原審法院另案審理時既結證稱：另案被告李榮文有向伊
    反應在「星光卡拉ＯＫ」喝到假酒等語，檢察官徒以參酌證
    人劉仲伯於偵查中之證詞，即遽認另案被告李榮文以此為恐
    嚇取財之藉口，尚嫌率斷。
  (六)綜上所陳，被告丁○○、甲○○並無何恐嚇告訴人之犯行，
    檢察官所舉之證據亦不足以證明另案被告李榮文確有刑法第
    346條第1項之恐嚇取財罪行，則難僅據被告丁○○、甲○○
    曾於96年8月1日、2日與另案被告李榮文至告訴人經營之「
    鉬洋煙酒行」討論假酒問題，即遽認被告丁○○、甲○○
    與另案被告李榮文有恐嚇取財之犯意聯絡，而有恐嚇取財之
    犯行。
五、上訴意旨雖以：(一)被告丁○○、甲○○與另案被告李榮文等
    人確有於96年8月1日下午4時許，以喝到假酒為名，夥同十
    餘名少年人（年籍不詳）前往「鉬宣洋煙酒行」，找老闆即
    被害人乙○○處理，當時被告丁○○、甲○○、另案被告李
    榮文3人均在店內，其餘少年人則在店外聚集，除據證人乙○○指訴歷歷外，並為被告丁○○、甲○○自承在卷，且經
    證人即乙○○弟弟許志玉證述無訛，期間，另案被告李榮文
    確有向乙○○恫稱：「黑白兩道都很熟，如不好好處理，要
    讓你店開不下去」等語，此亦經證人乙○○於偵查中及法院
    審理時，經交互詰問後結證明確，查被告3人既均以喝到假
    酒為名，夥同十餘名少年人（年籍不詳）前往「鉬宣洋煙酒
    行」，找老闆乙○○處理，並由另案被告李榮文向乙○○以
    上述言詞恐嚇，足見被告3人確有犯意聯絡及行為分擔，甚
    為明確，原審判決刻意將被告丁○○、甲○○與另案被告李
    榮文切割，尚有違誤。(二)又被告丁○○、甲○○與另案被告
    李榮文復於96年8月2日下午2時許，再度前往「鉬宣洋煙酒
    行」驗酒，並有警員洪平洲與其他偵查佐在場，當時查驗結
    果，並無假酒情事，此亦為被告丁○○、甲○○自認在卷。
    但被告丁○○、甲○○又承續上揭恐嚇犯意，由被告丁○○
    以電話聯絡乙○○於同日下午8時許，在臺中市○○路○段「
    85度C」咖啡店見面，當時有被告丁○○、甲○○與另案被
    告李榮文，及其餘年籍不詳之人共10人左右在場，被告被告
    丁○○、甲○○與另案被告李榮文又以相同事由要求乙○○
    賠償，並由被告丁○○向乙○○恫稱：「一定得賠180萬元
    ，否則你的店就別想開了」云云，致乙○○心生畏懼，經討
    價還價後，同意以150萬元賠償，業據證人乙○○於偵查中
    及法院審理時證述明確，原審判決亦認定被告丁○○確有要
    求賠償150萬元（詳判決第10頁），再者，乙○○事後因無
    法籌措150萬元，遂暫時停止營業，舉家躲避10餘日，並透
    過其弟許志玉介紹，委託同案被告簡燕明出面與被告丁○○
    、甲○○與另案被告李榮文協調，乙○○並給付30萬元予同
    案被告簡燕明，同案被告簡燕明再交付15萬元予被告丁○○
    、甲○○等人，其中，被告丁○○分得2萬元，被告甲○○
    分得1萬6000元，被告丁○○、甲○○亦坦承有收受上開款
    項，且經證人林壹楓證述無訛，並有支票影本附卷可稽，在
    在顯示被告被告丁○○、甲○○自96年8月1日下午4時許起
    ，連續2日糾集10餘名少年人在場要求乙○○處理，並恫稱
    ：「黑白兩道都很熟，如不好好處理，要讓你店開不下去」
    、「一定得賠180萬元，否則你的店就別想開了」等語，不
    論從被告2人等人之舉動或言語，衡諸一般社會常情及乙○○之反應，確足使乙○○心生畏懼，而交付金錢予被告2 人
    ，足證被告2人確有恐嚇取財之犯行，應堪認定。(三)況乙○○事後又再給付同案被告簡燕明6萬元作為酬勞，以感謝同
    案被告簡燕明居中斡旋，免除巨額損失，顯見被告丁○○、
    甲○○與另案被告李榮文等人之行為及言語，確足使乙○○
    心生畏懼，而交付金錢，否則乙○○為何要給付上開金錢？
    (四)查原審刻意切割被告丁○○、甲○○與另案被告李榮文之
    關係，且就乙○○給付15萬元予丁○○等人之原因及被告丁○○、甲○○事後為何會分得2萬元、1萬6000元均未明確交
    代（難道乙○○確實應賠償？被告丁○○、甲○○確實應分
    得金錢？），亦未實質審查被告等人之舉動，已足使乙○○
    心生畏懼之程度，即認被告2人並無恐嚇取財犯行，顯與事
    實有違等語。惟查：
  (一)被告丁○○、甲○○2人並未曾對告訴人乙○○恫稱：「黑
    白兩道都很熟，如不好好處理，要讓你店開不下去」等語，
    業經告訴人乙○○於原審證稱陳明；至另案被告李榮文是否
    有上開恫嚇話語，參酌證人蘇仲民、許志玉之上開供證，亦
    無法直接佐證確有其事，均經原審調查認定如上述甚明。且
    告訴人乙○○與被告丁○○、甲○○、另案被告李榮文等人
    3次接觸中之第2次，告訴人尚且報請其熟識之市刑大偵查員
    等在場等候被告丁○○、甲○○等人到場，則告訴人乙○○
    是否確有心生畏佈，亦值斟酌。
  (二)又於本件案發後，確實因告訴人乙○○之提供情資，而經警
    循線破獲販賣假酒之另案被告陳柏宏等情，亦經證人即員警
    洪平洲於偵查中結證明確，一如前述。而證人許志玉於原審
    法院另案審理中亦證稱：告訴人乙○○之丈夫前此因販賣假
    酒經判刑入監執行等語（原審法院另案卷第100頁）。另如
    上述，證人即「星光卡拉ＯＫ」名義負責人劉仲伯於警詢時
    證稱：該店自94年底至96年8月間都是向證人乙○○買酒等
    語，其於原審法院另案審理時亦結證稱：另案被告李榮文向
    伊反應在「星光卡拉ＯＫ」喝到假酒時，伊不相信，故拿酒
    請另案被告李榮文再去檢驗等語，而李榮文確實亦於96年7
    月間送請金門酒廠檢驗，並提出經認定酒質及其封蓋均不符
    金門酒廠產品之檢驗報告，則被告丁○○、甲○○等人認告
    訴人乙○○疑有販賣假酒，自非全然無的放矢。從而告訴人
    為解決疑有販賣假酒之紛爭，而委請簡燕明與被告丁○○、
    甲○○等人洽談善後之和解及賠償，自亦合於常情。
  (三)此外之其餘上訴意旨所指者，均為事實審法院得依職權取捨
    證據、認定事實之範圍，原審所為之判斷，經核尚無違反證
    據法則、經驗法則及論理法則。
六、本件檢察官所舉之證據，既不足以使本院形成被告被告丁○○、甲○○有恐嚇取財行為之心證，此外，本院在得依或應
    依職權調查證據之範圍內，復查無其他積極明確之證據，足
    以認定被告丁○○、甲○○有檢察官所指恐嚇取財之罪行，
    自屬不能證明被告犯罪。原審因而為被告丁○○、甲○○無
    罪之諭知，並無不當，檢察官上訴意旨仍認被告丁○○、甲○○有恐嚇取財之行為，指摘原判決不當，為無理由，應予
    駁回。
據上論斷，應依刑事訴訟法第368條，判決如主文。
本案經檢察官丙○○到庭執行職務。
中    華    民    國    99    年    1     月    13    日
            刑事第五庭  審判長法  官  趙  春  碧
                              法  官  林  宜  民
                              法  官  賴  恭  利
上列正本證明與原本無異。
不得上訴。
                              書記官  林  桂  鳳
中    華    民    國    99    年    1     月    13    日


司法院資訊處製作；財團法人民間司法改革基金會備份。
